【裁判字號】    97,訴,1456
【裁判日期】    971021
【裁判案由】    返還消費借貸款
【裁判全文】
臺灣板橋地方法院民事判決              97年度訴字第1456號
原      告  乙○○
被      告  甲○○
                        樓之2.
上列當事人間請求返還消費借貸款事件，本院於中華民國97年10
月7日言詞辯論終結，判決如下：
    主      文
被告應給付原告新臺幣壹佰貳拾肆萬元及自民國九十七年八月二
日起至清償日止，按年息百分之五計算之利息。
原告其餘之訴駁回。
訴訟費用由被告負擔。
    事實及理由
一、原告主張：被告為原告所招集互助會之會員，於83年6 月20
    日及其後某日各標走1 會，惟迄今尚積欠會款新臺幣（下同
    ）80萬元未給付；另被告於83年間亦曾陸續向原告借款，共
    54萬元迄今尚未清償。以上合計134 萬元，迭經催討，被告
    均置之不理，為此，提起本件訴訟。併為聲明：被告應給付
    原告124 萬元，及自83年6 月20日起至清償日止，按年息百
    分之5 計算之利息。
二、被告則以：被告有跟原告互助會2 會，且都已得標取得會款
    ，但迄今僅欠原告會款60萬元未清償而已；又被告亦有如原
    告所主張之借款情事，然事後都有以現金返還等語，資為抗
    辯。併為聲請：原告之訴駁回，並願供擔保聲請宣告免為假
    執行。
三、原告主張之上開事實，業據提出被告所不爭之收受會款影本
    2 紙、支票存款送款單存跟影本2 紙、匯款回條聯影本5 紙
    及匯款申請書影本1 紙為證，被告於本院言詞辯論時對其有
    上開標得會款及借款之事實均未爭執，雖辯稱：僅餘會款60
    萬元未清償云云。惟按當事人主張有利於己之事實者，就其
    事實有舉證之責任，民事訴訟法第277 條前段定有明文；又
    主張法律關係消滅之當事人，須就該法律關係消滅所須具備
    之要件，負舉證之責任，此乃舉證責任分配之原則。查本件
    被告並未提出任何證據證明其已清償或以其他方式消滅全部
    債務，則其空言抗辯僅有60萬元會款尚未清償，自難採取。
四、次按給付無確定期限者，債務人於債權人得請求給付時，經
    其催告而未為給付，自受催告時起，負遲延責任。其經債權
    人起訴而送達訴狀，或依督促程序送達支付命令，或為其他
    相類之行為者，與催告有同一之效力，民法第229 條第2 、
    3 項定有明文。本件原告未舉證證明上開會款及借款之給付
    有何確定期限，則被告應自受催告時起，始負遲延責任。從
    而，原告請求被告給付124 萬元及自起訴狀繕本送達之翌日
    即97年8 月2 日起至清償日止，按年息百分之5 計算之利息
    ，為有理由，應予准許。逾此範圍之請求，則無理由，應予
    駁回。
五、據上論結，本件原告之訴為一部為有理由，一部為無理由，
    依民事訴訟法第79條，判決如主文。
六、據上論結，本件原告之訴為無理由，依民事訴訟法第78條，
    判決如主文。
中    華    民    國    97    年    10    月    21    日
                  民事第一庭    法  官  高文淵
上列正本係照原本作成
如對本判決上訴，須於判決送達後20日內向本院提出上訴狀
中    華    民    國    97    年    10    月    21    日
                                書記官  許慧貞


司法院資訊處製作；財團法人民間司法改革基金會備份。
